【裁判字號】    92,易,176
【裁判日期】    920530
【裁判案由】    傷害
【裁判全文】
臺灣嘉義地方法院刑事判決                          九十二年度易字第一七六號
    公  訴  人  臺灣嘉義地方法院檢察署檢察官
    被      告  甲○○
右列被告因傷害案件，經檢察官聲請簡易判決處刑（九十二年度偵字第二○○八號）
，本院改依通常訴訟程序判決如左：
    主  文
甲○○無罪。
    理  由
一、公訴意旨略以：被告甲○○與告訴人丙○○係同居男女朋友，於民國九十二年三
    月二日凌晨二時許，被告與告訴人又因細故在嘉義縣竹崎鄉灣橋村五間厝三六六
    號住處起爭執，被告竟基於傷害他人身體之犯意，以拳頭及不明物體毆打告訴人
    ，致使告訴人受有顏面骨折併挫傷、四肢瘀腫挫傷、頭部外傷之傷害，因認被告
    涉有刑法第二百七十七條第一項之傷害罪嫌。
二、本件公訴人認被告涉有前開傷害犯行，係以告訴人之指訴及其提出之診斷證明書
    ，並以告訴人與被告為同居關係，不可能誣指，為所憑論據。訊據被告堅決否認
    有何傷害犯行，辯稱：當天晚上我無法進入屋內，於是在屋外的車上睡到天亮，
    後來回去竹崎鄉和平村老家，沒有打告訴人等語等語。
三、按犯罪事實應依證據認定之，無證據不得推定其犯罪事實；又不能證明被告犯罪
    者，應諭知無罪之判決，刑事訴訟法第一百五十四條、第三百零一條第一項分別
    定有明文。次按告訴人之告訴，係以使被告受刑事訴追為目的，是其陳述是否與
    事實相符，仍應調查其他證據以資審認，亦有最高法院五十二年臺上字第一三０
    ０號判例可參。
四、經查：告訴人指訴遭人毆打，以電話向警方報案，並由勤務中心於九十二年三月
    二日凌晨五時五分轉知嘉義縣警察局竹崎分局鹿滿派出所，該派出所警員乙○○
    隨即前往告訴人住處，僅見告訴人在家，告訴人稱是睡覺時被打，但不知何人所
    為等情，業據證人乙○○到庭結證屬實（本院卷第二五至二六頁），並有受（處
    ）理各類案件紀錄表可憑（本院卷第三一頁），告訴人既然向警方陳稱在睡覺時
    被毆打、不知何人所為，事後竟於九十二年三月七日警訊中指訴被告傷害（警卷
    第四頁反面），前後已有不合。其次，前開紀錄表「報案內容」欄記載「灣橋村
    三六六號有人被打」，並未記載何人所為，足見證人乙○○於到場前尚不知悉行
    兇者為誰，詎告訴人於檢察官偵查中，檢察官詢以「警察到場時，你為何不說打
    你的人是甲○○？」，告訴人竟答稱「我想他知道。」云云（偵查卷第十頁正面
    ），顯與事實不符。再者，告訴人指訴之被害情節，並無他人在場目擊（警卷第
    五頁反面），告訴人於警訊稱被告以拳頭及其他不明物品予以毆打云云（警卷第
    四頁反面），惟亦未扣得該等兇器以資查證，又告訴人雖於九十二年三月二日至
    財團法人嘉義基督教醫院急診，有診斷證明書可稽（警卷第六頁），然此只能證
    明告訴人曾經受傷，至於受傷原因為何，自不能僅以診斷證明書作為推論之依據
    。綜上所述，本件犯罪證據尚有不足，不能憑告訴人之指訴，即認為被告犯罪。
    至告訴人請求調閱其持用之0000000000號電話與鹿滿派出所及該所警
    員廖益寬所使用之電話通聯紀錄，並查詢告訴人就診病歷云云（本院卷第十九頁
    ），因此等資料與被告曾否犯案無關，自無庸再予查證，附此敘明。
五、依上所述，告訴人之指訴尚無法證明被告確曾於右揭時地傷害告訴人，而診斷證
    明書復僅能證明告訴人曾經受傷，不能以之推認係何人所傷，則被告是否確有公
    訴意旨所指之犯罪事實，即屬不能證明，從而尚不能以上開不足之證據，或告訴
    人與被告為同居關係，不可能誣指，作為論罪科刑之依據，被告所辯應值採信。
    公訴人所舉之證據既不足以證明被告犯罪，此外本院復查無其他證據證明被告確
    有公訴人所指之犯行，不能證明犯罪，自應諭知無罪之判決。
據上論斷，應依刑事訴訟法第三百零一條第一項，判決如主文。
本案經檢察官黃正雄到庭執行職務。
中      華      民      國    九十二    年      五      月     三十     日
                                      臺灣嘉義地方法院刑事第二庭
                                          法  官  廖  政  勝
右正本證明與原本無異。
如不服本判決，應於判決送達後十日內向本院提出上訴狀( 應附繕本 )。告訴人或被
害人如對於本判決不服者，應具備理由請求檢察官上訴，其上訴期間之計算係以檢察
官收受判決正本之日期為準。
中      華      民      國    九十二    年      五      月     三十     日
                                          書記官  陳  湘  蓉


司法院資訊處製作；財團法人民間司法改革基金會備份。
